臺灣嘉義地方法院刑事判決　　　　　　　　　　　　　　九十三年度訴字第二號
　　公　訴　人　臺灣嘉義地方法院檢察署檢察官
　　被　　　告　甲○○
右列被告因違反槍砲彈藥刀械管制條例案件，經檢察官提起公訴（九十二年度偵字第
八００四號），本院判決如左：
    主  文
甲○○未經許可，轉讓槍砲之主要組成零件，處有期徒刑壹年貳月；併科罰金新臺幣
貳萬元，罰金如易服勞役，以新臺幣玖佰元即銀元佰元折算壹日。扣案德國ＳＩＧ
  ＳＡＵＥＲ廠、Ｐ２２８型、口徑９ｍｍ制式半自動手槍之主要組成零件槍管、槍
身、槍機、滑套、彈匣、擊錘及口徑９ｍｍ之子彈柒顆沒收。
    事  實
一、甲○○於民國九十年初某日，受綽號「明勇」，真實姓名年籍不詳之男子所託，
    代為保管德國ＳＩＧ  ＳＡＵＥＲ廠、Ｐ２２８型、口徑９ｍｍ（９×１９ｍｍ
    ）制式半自動手槍之主要組成零件，包括槍管、槍身、槍機、滑套、彈匣、擊錘
    ，及具殺傷力之口徑９ｍｍ（９×１９ｍｍ）制式子彈七顆，甲○○明知前開手
    槍之主要組成零件及子彈均係槍砲彈藥刀械管制條例管制之物品，竟基於寄藏手
    槍之主要組成零件及子彈之犯意，未經許可，將之藏置在其向乙○○（業經另案
    起訴判決）所借住之南投縣魚池鄉一棟鐵皮屋內。嗣於九十一年七、八月間，甲
    ○○再將上開手槍主要組成零件及子彈交付予乙○○，委託乙○○代為保管，乙
    ○○仍將之寄藏在上開鐵皮屋內，至九十二年一月間，再將之移置於由不知情之
    女友許艾倫所承租，位於臺中市○○路○段三十一號十樓之三房屋之客房內，迨
    於九十二年七月十二日十五時十分許，為警於上址搜索查獲，並扣得上開手槍主
    要組成零件（實際上已組成手槍一枝，其內獨缺撞針）及子彈八顆（其中一顆經
    鑑定結果，認不具殺傷力）。
二、案經台灣台中地方法院檢察署檢察官自動檢舉後，呈請台灣高等法院檢察署移轉
    台灣嘉義地方法院檢察署偵查起訴。
    理  由
一、認定犯罪事實所憑之証據及理由：
    右揭犯罪事實業據被告於警訊及偵訊時自白不諱，並據証人乙○○証稱槍彈係由
    被告所交付，復有德國ＳＩＧ  ＳＡＵＥＲ廠、Ｐ２２８型、口徑９ｍｍ（９×
    １９ｍｍ）制式半自動手槍之主要組成零件，包括槍管、槍身、槍機、滑套、彈
    匣、擊錘，及口徑９ｍｍ（９×１９ｍｍ）制式子彈八顆扣案可証。而前揭零件
    經送驗結果認為係德國ＳＩＧ  ＳＡＵＥＲ廠、Ｐ２２８型、口徑９ｍｍ（９×
    １９ｍｍ）制式半自動手槍，槍號為「B242051」，槍管內具陸條右旋來復線；
    經檢視，其欠缺撞針，無法供擊發使用，依現狀認不具殺傷力。子彈八顆認係口
    徑９ｍｍ（９×１９ｍｍ）制式子彈，除其中一顆不具殺傷力外，餘七顆均具有
    殺傷力，此有內政部警政署刑事警察局九十二年十月一日刑鑑字第０九二０一五
    三三九三號槍彈鑑定書附卷可稽。依鑑驗報告前揭零組件因欠缺撞針，無法供擊
    發使用，故不認為具有殺傷力，惟鑑驗結果亦顯示該等零組件為制式槍械之零組
    件，如未欠缺零件，其組合後當然具有殺傷力。本案被告寄藏及轉讓槍械及子彈
    之犯行應堪認定。
二、本院對被告辯解之判斷：
    被告於警訊及偵訊時雖自白右揭犯罪事實，惟於本院審理時則翻異前詞，辯稱：
    前揭槍械均係乙○○所有，其僅是代為頂替云云，本院無法採信，理由如下：
(一)被告自承乙○○未拜託其頂罪，並稱之所以會頂罪係因被告之前已有槍砲之案件
    ，多一件沒有差別故而頂替等情 (見本院審理卷第七十九頁)。如依被告之陳述
    ，則被告與乙○○間顯然並未有何謀議頂替之情形，然何以乙○○於二次警訊及
    偵訊中均証稱槍械及子彈係由被告所交付，而被告亦自白槍械及子彈為其所有，
    既未經謀議，何以乙○○不供稱槍械係其他人所有，卻供承槍械係被告所有，而
    被告亦承認槍械為其所有，此種不謀而合，如純屬巧合，機率未免過低，故被告
    所辯應係卸責之詞，無可採信。
(二)其次乙○○因本案業已判處有期徒刑四月，並於九十三年一月八日易科罰金執行
    完畢，此有台灣高等法院被告全國前案紀錄表附卷可稽，故乙○○與被告兩人間
    應無所謂頂替之事實，否則乙○○何以仍遭判刑，足見被告所謂為乙○○頂替云
    云，尚非事實，本院無法採信。
(三)本案經傳訊証人乙○○到院，惟乙○○屢傳不到，經本院命警拘提，仍拘提不著
    ，經反覆傳訊亦均未到庭，故此部分尚難為有利於被告之認定。
三、論罪科刑之理由：
(一)核被告受託保管槍砲之主要組成零件、子彈部分係犯槍砲彈藥刀械管制條例第十
    三條第四項及第十二條第四項之罪；被告交付乙○○前揭槍砲之主要組成零件及
    子彈部分係犯同條例第十三條第二項及第十二條第二項之罪。又本條例之轉讓罪
    ，與民法轉讓之概念應有不同，即不以移轉所有權之意思為必要，只要將槍彈移
    轉實力支配之行為，即應認為足以構成對於社會法益之侵害，而構成轉讓罪，故
    本案被告將零組件及子彈交付乙○○寄藏之行為，應構成轉讓零組件及子彈罪，
    公訴之意旨雖未論及轉讓罪，惟該部分事實業已涵蓋於起訴事實，此部分自應予
    論罪科刑。
(二)被告所犯寄藏槍砲之主要組成零件及子彈罪係一行為觸犯數罪名，屬想像競合犯
    ，應從一重寄藏槍砲之主要組成零件罪處斷；所犯轉讓槍砲之主要組成零件及子
    彈罪亦係一行為觸犯數罪名，為想像競合犯，應從一重轉讓槍砲之主要組成零件
    罪處斷。
(三)被告原先受綽號「明勇」之男子之託而寄藏槍砲之主要組成零件及子彈，嗣因欲
    託由乙○○寄藏而轉讓，故被告所犯寄藏罪與轉讓罪間應具有方法結果之牽連關
    係，為牽連犯，應從一重轉讓罪處斷。
(四)審酌被告寄藏及轉讓槍械及子彈，對於社會治安藏有潛在危機，足以造成他人生
    命、身體之危害，原應考量從重處罰，惟衡酌被告之犯後態度尚無不佳，且並未
    造成實際侵害等一切情狀，量處如主文所示之刑，罰金部分併諭知易服勞役之折
    算標準。
(五)扣案之德國ＳＩＧ  ＳＡＵＥＲ廠、Ｐ２２８型、口徑９ｍｍ制式半自動手槍之
    主要組成零件槍管、槍身、槍機、滑套、彈匣、擊錘及口徑９ｍｍ之子彈七顆，
    為違禁物，應依法沒收。
四、適用法律依據：
(一)刑事訴訟法第二百九十九條第一項前段。
(二)槍砲彈藥刀械管制條例第第十三條第二項、第四項、第十二條第二項、第四項。
(三)刑法第十一條前段、第五十五條、第四十二條第二項、第三十八條第一項第一款
    。
(四)罰金罰鍰提高標準條例第二條。
(五)現行法規所定貨幣單位折算新台幣條例第二條。
本案經檢察官黃正雄到庭執行職務
中    華    民    國      九十三        年      六      月    三十      日
                                臺灣嘉義地方法院刑事第五庭
                                      審判長法  官  黃國益
                                            法  官  黃仁勇
                                            法  官  黃義成
右正本證明與原本無異。
如不服本判決，應於判決送達後十日內，向本院提出上訴狀。
中    華    民    國      九十三        年      六      月    三十      日
    書記官  林育興
附錄本案論罪科刑法條全文
槍砲彈藥刀械管制條例第十二條第二項、第四項：
未經許可，轉讓、出租或出借子彈者，處六月以上五年以下有期徒刑，併科新台幣三
百萬元以下罰金。
未經許可，持有、寄藏或意圖販賣而陳列子彈者，處五年以下有期徒刑，併科新台幣
三百萬元以下罰金。
槍砲彈藥刀械管制條例第十三條第二項、第四項：
未經許可，轉讓、出租或出借前項零件者，處一年以上七年以下有期徒刑，併科新台
幣五百萬元以下罰金。
未經許可，持有、寄藏或意圖販賣而陳列第一項所列零件者，第六月以上五年以下有
期徒刑，併科新台幣三百萬元以下罰金。
